---
title: "复杂数据统计方法"
author: "吴喜之"
date: "2020/11/6"
output:
  html_document:
    toc: yes
    df_print: paged
  word_document:
    toc: yes
    toc_depth: '3'
  pdf_document:
    toc: yes
    toc_depth: 3
  rticles::ctex:
    fig_caption: yes
    number_sections: yes
    toc: yes
    toc_depth: 4
keywords:
- 中文
- R Markdown
documentclass: ctexbook
always_allow_html: yes
editor_options: 
  chunk_output_type: inline
---

```{r setup, include=FALSE}
knitr::opts_chunk$set(echo = TRUE)
```

# 引言
## 作为科学的统计

数据科学：数学逻辑和统计批判性思维，计算机科学，领域知识。

## 数据分析的实践

数据收集：有目的；有关的。

数据预处理：格式，缺失，不一致。

寻找合适的模型：机制分析，预测。

比较模型的标准：统计模型，算法模型；显著性检验，交叉验证。

对分析结果的解释：实际意义。

## 数据的形式以及可能用到的模型

数据形式：二维表，列联表，空间数据。

自变量，因变量：预测，回归，分类；。

时间序列数据；横截面数据；纵向数据；面板数据；生存数据；列联表数据。

### 横截面数据：因变量为实数轴上的数量变量

经典线性回归：假设，参数估计（点估计，区间估计），显著性检验，残差分析，多重共线性，自变量选择方法。

### 横截面数据：因变量为分类变量、频数或定序变量

### 纵向数据、多水平数据、面板数据、重复观测数据

### 多元数据各变量之间的关系：多元分析

### 抽样调查数据中垃圾比例的计算

### 路径模型/结构方程模型

### 贝叶斯网络

### 多元时间序列数据

## R软入门

### 简介

### 安装

### 帮助

### 快捷键

### 动手：用中学（附录中的R练习程序）

#### 实践1(最初几步）

```{r}
x <- 1:100 #把1,2, ... , 100这个整数向量赋值到x
(x <- 1:100) #同上，只不过显示出来
sample(x,20) #从1,2, ...,100中随机不放回地抽取20个值作为样本
```

#### 实践2

## 国内统计学教材的若干误区

### 假设检验的误区：不能拒绝就接受

```{r}
shapiro.test(1:50)
x <- 1:500; ks.test(x = x, y = "pnorm", mean(x), sd(x),exact = TRUE)
x <- c(-2000, -5000); y <- c(20000, 50000);
t.test(x, y)
```

### 假设检验的误区：p值小于0.05就显著

p值仅仅是根据一个样本计算出来的，用于估计“弃真”概率$\alpha$的值。

### 置信区间的误区；含义理解；样本独立同正态分布

### OLS线性回归中的误区

1. 经典假设主观

模型线性？

样本点独立同分布，正太，大样本？

损失函数对称，二次函数？

2. 对回归结果的解释缺乏根据

回归系数的意义：自变量独立么；

p值小就显著；

$R^2$越接近1，模型越好。

```{r}
z <- read.csv("Puredata/jingji.csv")
a <- lm(GDP~就业,z); summary(a)
a <- lm(GDP~资本+就业+电力,z); coefficients(a)
a <- lm(GDP~就业+电力,z); coefficients(a)
a <- lm(GDP~资本+就业,z); coefficients(a)
a <- lm(GDP~资本+电力,z); coefficients(a)
```

3. 增加无关的或"错误的"自变量对预测无影响

```{r}
set.seed(10);
x1 <- rnorm(2000)
y <- 3 + 5*x1 + rnorm(2000)
eg1 <- lm(y~x1)
summary(eg1)
x2 <- sin(rnorm(2000, 10))
eg2 <- lm(y~x1+x2) #加上一个无关的周期变量，再拟合
summary(eg2)
```

### 样本量多大算大样本？

样本量$n>30$就是大样本？
```{r}
set.seed(10);
y <- NULL;
for(i in 1:5000){
  y <- c(y, mean(rt(1000,2)))
  }
shapiro.test(y)
```

### 用31个省、自治区、直辖市数据能做什么？

任何超出描述性统计方法都值得怀疑。

### 汇总数据与原始数据的区别

汇总数据会掩盖数据真正的特征，产生虚假现象。分组数越少，越不可靠。

```{r}
set.seed(999)
n <- 600
w <- data.frame(x = rnorm(n), y = rnorm(n))
I <- c(4, 12, 30, 60, 120)
par(mfrow = c(2, 3))
plot(w, main = paste("n =", n, " r =", round(cor(w)[1,2], 2)))
for (u in I) {
  z <- NULL
  for (i in 1:u) {
    z <- rbind(z, apply(w[((i-1)*n/u + 1) : (i*n/u), ], 2, mean))
  }
  plot(z, main = paste("n =", u, " r =", round(cor(z)[1,2],2)))
}
```

# 横截面数据回归：经典方法

## 简单回归回顾

公路-氧化碳数据cofreewy.txt：样本量 n = 24

### 简单线性回归拟合

逐步回归。残差的正态性检验。

```{r}
w <- read.table("PureData/cofreewy.txt", header = TRUE)
a <- lm(CO~., w)
summary(a)
b <- step(a, direction = "backward")
summary(b)
shapiro.test(b$residuals)
```

### 简单线性回归的进一步分析：模型非线性

QQ图：样本量小

```{r}
qqnorm(b$residuals);qqline(b$residuals)
plot(w)
```

CO和Traffic近似线性关系；CO和Hour近似正弦曲线关系；其他变量间关系复杂。借助时间序列分析中的谐波分析，用有穷Fouier级数表示时间序列：
$$x_t = a_0 + \sum_{p=1}^{\frac{N}{2}-1}\left[ a_p\cos\left(\frac{2\pi p t}{N}\right) + b_p\sin\left(\frac{2\pi p t}{N}\right)\right] +  a_{N/2}\cos\left(\pi t\right)$$

多次尝试确定最高阶数p，使用逐步回归选择自变量：
```{r}
w <- read.table("PureData/cofreewy.txt", header = TRUE)
w1 <- transform(w, Tsq = Traffic^2, Tcub = Traffic^3, Hour, Hsq = Hour^2, Hcub = Hour^3, Wind, Wsq = Wind^2, Wcub = Wind^3)
# cor(w1)
a <- lm(CO ~ Traffic + Wind + Wsq + Wcub + sin((2*pi/24)*Hour) + cos((2*pi/24)*Hour) +  sin((4*pi/24)*Hour) + cos((4*pi/24)*Hour), data = w1)
b <- step(a)
summary(b)
shapiro.test(b$residuals)

b1 <- lm(CO ~ Traffic + Wind + Wsq + cos((2*pi/24)*Hour) + cos((4*pi/24)*Hour), data = w1)
summary(b1)
shapiro.test(b1$residuals)
qqnorm(b1$residuals); qqline(b1$residuals)
```

### 对简单线性回归的一些讨论：伪回归

选择自变量的不同标准及其评价：从不同的角度解释模型。

t检验和F检验的依据：必须检验随机误差项是否或近似服从正态分布。

伪回归：

```{r}
set.seed(441010)
x <- c(rnorm(100), 50)
y <- c(rnorm(100), -50)
plot(x, y)
a <- lm(y ~ x)
summary(a)
shapiro.test(a$residuals)
```

### 损失函数与分位数回归

回归模型：$y_i = \mu(x_i, \beta) + \epsilon_i = x_i^T\beta + \epsilon_i$

参数$\beta$确定：$\mathop{\mathrm{arg\;min}}\limits_\beta \rho(y_i - \mu(x_i, \beta))$

损失函数：$\rho(u) = u^2$ OLS

$\rho(u) = |u|$，最小一乘回归时分位数回归（quantile regression）$\rho_\tau(u) = u(\tau - I(u < 0))$的特例 $\tau = 0.5$。

```{r}
library(quantreg)
par(mfrow = c(1,2))
data("engel")
plot(engel)
plot(log10(foodexp) ~ log10(income), data = engel, main = "'engel' data (log10 - tranformed)")
taus <- c(0.15, 0.25, 0.50, 0,75, 0.95, 0.99)
rqs <- as.list(taus)
# for (i in seq(along.with = taus)) {
#   rqs[[i]] <- rq(log10(foodexp) ~ log10(income), 
#                  tau = taus[i], 
#                  data = engel)
#   lines(log10(engel$income), fitted(rqs[[i]]), col = i+1)
# }
legend("bottomright", paste("tau = ", taus), 
       inset = 0.04, 
       col = 2:(length(taus) + 1), lty = 1)
```

## 简单线性模型中的指数变换

对因变量作Box-Cox变换，使其接近正态分布，但数据分布非单峰、各种分布的混合体、实际数据难以确定来自何种分布或完全没有确定的分布时，很难奏效。

去掉编号CASE和日期ENTRY.DT，删除缺失值，COND变为两水平。
```{r}
w <- read.csv("PureData/pharynx.csv")
w <- w[, -c(1,11)]
w <- w[w$COND != 9 & w$GRADE != 9,]
w$COND[w$COND == 3 | w$COND == 4] <- 2
w$COND[w$COND == 0] <- 1
write.csv(w, "pharynx1.csv", quote = FALSE, row.names = FALSE)
```

简单线性回归：
```{r}
u <- read.csv("pharynx1.csv")
x <- 1:length(u)
x <- x[-c(5,11)]
for (i in x) {
  u[,i] <- factor(u[,i])
}
a <- lm(TIME~., data = u)
summary(a)
shapiro.test(a$residuals) # 误差/因变量非正态
```

Box-Cox变换：
$$y^{(\lambda)} = 
\begin{cases}
\frac{y^\lambda - 1}{\lambda},& \lambda \ne 0;\\
\ln(y), & \lambda = 0.
\end{cases}$$
```{r}
library(MASS)
b <- boxcox(TIME~., data = u)
lambda <- b$x[which(b$y == max(b$y))]
a <- lm(TIME^lambda~., data = u)
b <- step(a)
summary(b) # 拟合效果不太好：$R^2$较小
anova(b)
shapiro.test(b$residuals) # 误差/因变量非正态
```

## 生存分析数据的Cox比例危险回归模型

随机变量$T$表示寿命，其累积分布$F(t)=P(T\le t)$，分布密度为$f(t)$。

活过时间$t$的概率$S(t)$，称为生存函数(survival function)：$S(t)=P(T>t)=1-P(T\le t)=1-F(t)$。

危险函数(hazard function)$h(t)$实际上是$-\ln S(t)$的导数，累积危险函数$H(t)=\int_0^t h(u)\mathrm{d}u$：
\begin{align}
h(t) &= \lim_{\Delta t\rightarrow 0}\frac{P(t\le T \le t+\Delta t|T
\ge t)}{\Delta t} \nonumber\\
&= \lim_{\Delta t\rightarrow 0}\frac{F(t+\Delta t) - F(t)}{(1-F(t)\Delta t} \nonumber\\
&= \frac{f(t)}{S(t)} = \frac{\mathrm{d} }{\mathrm{d}t}[-\ln S(t)]\nonumber
\end{align}

生存函数、危险函数等价，可相互推导。

仅考虑实验代码TX对生存时间TIME的影响：
```{r}
library(survival)
# fit <- survfit()
```



# An Introduction to R

## Introduction and preliminaries

### Getting help with functions and features

```{r}
# help(solve)
# ?solve
# help("[[")
# help.start()
# help.search("solve")
# ??solve
# example("solve")
# ?help
```

### Executing commands from or deverting output to a file

```{r}
# source("commands.R")
# sink("sink-examp.txt")
# i <- 1:10
# outer(i, i, "*")
# sink()
# i
```

## Data permanency and removing objects

```{r}
ls()
rm(list = objects())
```

## Simple manipulatins: numbers and vectors

### Vectors and assignment

```{r}
x <- c(10.4, 5.6, 3.1, 6.4, 21.7) # concatenate
assign("x", c(10.4, 5.6, 3.1, 6.4, 21.7))
c(10.4, 5.6, 3.1, 6.4, 21.7) -> x
1/x # -> .last.value
(y <- c(x, 0, -x))
```

### Vector arithmetic

```{r}
v <- 2*x + y +1 # recycle match to the longest vector
log(x) + exp(x) + sin(x) + sqrt(x)
diff(range(x)) == max(x) - min(x)
pmax(x, 10)
var(x) - sum((x - mean(x))^2)/(length(x) - 1)
sort(x) == x[order(x)]
sqrt(-16)
sqrt(-16+0i)
```

### Generating regular sequences

```{r}
n <- 10
2*1:n # colon oprator: high priority
1:n-1
1:(n-1)
n:1

x <- seq(-5, 6, by = 2) # sequence
seq(from = -5, by = 0.2, length.out = 5)
seq(to = 5, by = 0.2, length.out = 5)
seq(along.with = x)

rep(1:3, times = 2) # replicate
rep(1:3, each = 3)
rep(1:3, each = 3, times = 2)
```

### Logical vectors

```{r}
# logical: TRUE, FALSE, NA(not available)
x <- seq(-6, 5, by = 2) 
x > 2
x & 2
!x
(!x) + 2
```

### Missing values

`NA`: "not available" or "missing value". In general any operation on an `NA` becomes an `NA`.

`NAN`: "Not a Number".

```{r}
(z <- c(1:3, NA, 0/0, -Inf))
is.na(z)
is.nan(z)
```

### Character vectors

```{r}
# ?Quotes # a full list of C-style escape sequences
paste(c("x", "y"), 1:10, sep = "")
```

### Index vectors: selecting and modifying subsets of a data set

```{r}
# A logical vector
(x <- 2*c(1:3, NA, 0/0, -Inf))
x[!is.na(x)]
(x-2)[(!is.na(x)) & x>0]
x[c(TRUE, FALSE)]

# A vector of positive integral quantities
x[2:4]
c("x", "y")[rep(c(1,2,2,1), times = 2)]

# A vector of negative integral quantities
x[-c(2:4)]

# A vector of character strings: name its components firstly
fruit <- c(5, 10, 1, 20)
names(fruit) <- c("orange", "banana", "apple", "peach")
fruit[c("apple", "orange")]

x[is.na(x)] <- 0
x
x[x < 3] <- -x[x < 3]
x
```

## Objects: their modes and attibutes

### Intrinsic attributes: mode and length

`model` *atomic*: *numerical*(*integer*, *double*), *complex*, *logical*, *character*, *raw*.

`model` *list* or recursive: *list*, *function*, *expression*(such as *formulae*).

Further properties: `attribute`. `attr`.

coercion of change of mode: `as.something`. NOT exactly reversible.

```{r}
mode(1+2i)
length(numeric(0))
x <- as.character(c(1:5))
as.integer(x)
```

### Changing the length of an object

```{r}
e <- numeric()
length(e)
e[3] <- 17
length(e) <- 5
```
### Getting and setting attribute

`attribute(object)`: all the non-intrinsic attributes.

`attr(object, name`): a specific attribute.

Rarely used; Caution: assign or delete an attribute.

```{r}
z <- c(1:12)
attr(z, "dim") <- c(3, 4)
z
```

### The class of an object

`class`: for object-oriented style of programming. For example, `plot()` will display in the different ways when faced with different classes.

If `winter` is a data.frame, `unclass(winter)` will print it as an ordinary list.

## Ordered an unordered factors

`factor`: for discrete classification (grouping) vector.

### A specific example

```{r}
state <- c("tas", "sa",  "qld", "nsw", "nsw", "nt",  "wa",  "wa","qld", "vic", "nsw", "vic", "qld", "qld", "sa",  "tas","sa",  "nt",  "wa",  "vic", "qld", "nsw", "nsw", "wa","sa",  "act", "nsw", "vic", "vic", "act")
statef <- factor(state)
statef
levels(statef)
```

### 循环向量化：split, unstack, lapply, sapply, apply, tapply, by, mapply

* `lst <- split(x, fac)`
* `tapply(x, fac, FUN, ...)`
* `lst <- lapply(lst, FUN, ...)`
* `vec <- sapply(lst, FUN, ...)`
* `vapply(lst, FUN, FUN.VALUE)`
* `apply(x, MARGIN, FUN, ...)`
* `by(data, INDICES, FUN, ...)`
* `mapply(fun, vec1, ..., vecN)`

#### 向量分组split

`lst <- split(x, fac)`：x为vector或dataframe；fac为分组因子gouping factor，返回一个列表。

`lst <- unstack(data.frame(x, fac))` 作用同上

`df <- stack(lst)` 逆操作


```{r}
library(MASS)
(glist <- split(Cars93$MPG.city, Cars93$Origin))
lapply(glist, mean)
```

#### 将函数应用于组数据tapply

数据以小组为单位呈现，需按分组处理数据。

`tapply(x, fac, FUN, ...)`：x为ragged array；fac为分组因子；`...`为FUN的参数。

```{r}
head(warpbreaks)
tapply(warpbreaks$breaks, warpbreaks$wool, mean)
tapply(warpbreaks$breaks, warpbreaks[,-1], mean)
tapply(warpbreaks$breaks, warpbreaks[,-1], mean, trim = 0.2)
```

#### 将函数作用于列表的每个元素lapply, sapply, vapply

`lst <- lapply(lst, FUN, ...)`：`...`为fun的参数；通常返回一个列表。list version of apply

`vec <- sapply(lst, FUN, ...)`：尽可能返回向量，也可能是矩阵、列表。simplify version of lapply

`vapply(lst, FUN, FUN.VALUE)`：FUN.VALUE指定返回值的预定义格式pre-specified type  of return value。similar to sapply

```{r}
score <- list(s1 = c(89, 91), s2 = c(89, 90, 91), s3 = c(80, 81, 82, 83))
lapply(score, length)
sapply(score, length)

lapply(score, range)
sapply(score, range)

tests <- lapply(score, t.test)
sapply(tests, function(t) t$conf.int)
```

```{r}
x <- list(a = 1:10, beta = exp(-3:3), logic = c(TRUE,FALSE,FALSE,TRUE))
lapply(x, quantile)
sapply(x, quantile)
lapply(x, quantile, probs = 1:3/4)


i39 <- sapply(3:9, seq) # list of vectors
lapply(i39, fivenum)
sapply(i39, fivenum)
vapply(i39, fivenum, 
       FUN.VALUE = c(Min. = 0, "1st Qu." = 0, Median = 0, "3rd Qu." = 0, Max. = 0))
```

#### 将函数作用于每行或每列apply

`apply(x, MARGIN, FUN, ...)`：x为array，包括matrix；MARGIN = 1 时，作用于每行，MARGIN = 2 时，作用于每列；`...`为FUN的参数。

```{r}
(x <- cbind(x1 = 3, x2 = c(4:1, 2:5)))
apply(x, 2, mean)
apply(x, 2, mean, trim = 0.2)
apply(x, 1, mean)
```

#### 将函数作用于数据框的行by

`by(data, INDICES, FUN, ...)`：data为数据框，矩阵等；INDECES为与data的行数等长的因子；`...`为FUN的参数。

```{r}
head(warpbreaks)
by(warpbreaks, warpbreaks$wool, summary)
(models <- by(warpbreaks, warpbreaks$wool, function(df) lm(breaks~tension, data = warpbreaks)))
lapply(models, confint)
```

#### 函数向量化：将函数应用于平行向量或列表mapplys

函数向量化：使函数逐个作用于向量（paralell vectour平行向量）、列表（多个列表）的的每个元素，返回一个向量、列表。

`mapply` is a multivariate version of `sapply`.

`mapply(fun, vec1, ..., vecN)`：vec作为fun的参数，需等长，否则使用循环规则。

`mapply(fun, list1, ..., listN)`：

```{r}
gcd <- function(a, b){
  if(b==0) 
    return(a)
  else
    return(gcd(b, a%%b))
}
gcd(3,6)
# gcd(c(1,2,3), c(9,6,3))
mapply(gcd, c(1,2,3), c(9,6,3))
```


### Ordered factors

`factor(x = character(), levels, labels = levels, exclude = NA, ordered = is.orderer(x), nmax = NA)`

`ordered(x, ...)`

`is.factor(x)`, `is.ordered(x)`

`as.factor(x)`, `as.ordered(x)`

## Arrays and matrices

### Arrays

### Array indexing: Subsections of an array

### Index matrices
```{r}
(x <- array(1:20, dim=c(4,5)))
(i <- array(c(1:3,3:1), dim=c(3,2)))
x[i]
x[i] <- 0
x
```

### Essential R Packages: Tidyverse

```{r}
library(readr)
expectancy <- read_csv("PureData/NCHS_-_Death_rates_and_life_expectancy_at_birth.csv")
names(expectancy) <- c("year", "race", "sex", "life_expectancy", "death_rate")
summary(expectancy)
trend <- expectancy[expectancy$race == "All Races" & expectancy$sex == "Both Sexes",]
plot(trend$year, trend$life_expectancy)
abline(0,1)
lm(life_expectancy ~ year, data = trend)

library(tidyverse)
iris
iris %>% as_tibble()

expectancy %>%  filter(race == "All Races") %>%  summarize(avg = mean(death_rate)) %>%  mutate(avg = round(avg, 1))

expectancy %>%  filter(race == "All Races") %>%  group_by(sex) %>%  summarize(avg = mean(death_rate)) %>%  mutate(avg = round(avg, 1))

labels <- tribble(    ~key, ~new_label,    "Both Sexes",   "All Genders",    "Female",   "Identifies Female",    "Male",   "Identifies Male"  )
expectancy %>%  filter(race == "All Races") %>%  group_by(sex) %>%  summarize(avg = mean(death_rate)) %>% inner_join(labels, by = c("sex" = "key")) %>% mutate(avg = round(avg, 1)) %>% select(gender = new_label, avg_death_rate = avg)

expectancy %>%  filter(str_detect(race, "All"))

t <- 2 + 5
```





## Appendix A Asample session

```{r}
# help.start()

x <- rnorm(50)
y <- rnorm(x)
plot(x, y)
ls()
rm(x, y)
```

```{r}
x <- 1:20
w <- 1 + sqrt(x)/2
dummy <- data.frame(x = x, y = x + rnorm(x)*w)
fm <- lm(y ~ x, data = dummy)
summary(fm)
fm1 <- lm(y ~ x, data = dummy, weights = 1/w^2)
summary(fm1)
attach(dummy)
lrf <- lowess(x, y)
plot(x, y)
lines(x, lrf$y)
abline(0, 1, lty = 3)
abline(coef(fm))
abline(coef(fm1), col = "red")
detach(dummy)
plot(fitted(fm), resid(fm),
     xlab = "Fitted Values",
     ylab = "Residuals",
     main = "Residuals vs Fitted")
qqnorm(resid(fm), main = "Residuals Rankit Plot")
rm(list = ls())
```

```{r}
filepath <- system.file("data", "morley.tab", package = "datasets")
filepath
file.show(filepath)

mm <- read.table(filepath)
mm
mm$Expt <- factor(mm$Expt)
mm$Run <- factor(mm$Run)
attach(mm)
plot(Expt, Speed,
     main = "Speed of Light Data",
     xlab = "Experiment No.")
fm <- aov(Speed ~ Run + Expt, data = mm)
summary(fm)
fm0 <- update(fm, . ~ . - Run)
anova(fm0, fm)
detach(mm)
rm(list = ls())
```

```{r}
x <- seq(-pi, pi, length.out = 50)
y <- x
f <- outer(x, y, function(x, y) cos(y)/(1 + x^2))
oldpar <- par(no.readonly = TRUE)
par(pty = "s")
contour(x, y, f)
contour(x, y, f, nlevels = 15, add = TRUE)
fa <- (f - t(f))/2
contour(x, y, fa, nlevels = 15)
par(oldpar)
image(x, y, f)
image(x, y, fa)
objects()
rm(list = objects())
```

```{r}
th <- seq(-pi, pi, length.out = 100)
z <- exp(1i*th)
par(pty = "s")
plot(z, type = "l")
w <- rnorm(100) + rnorm(100) * 1i
w <- ifelse(Mod(w) > 1, 1/w, w)
plot(w, xlim = c(-1, 1), ylim = c(-1, 1), pch = "+", xlab = "x", ylab = "y")
lines(z)
w <- sqrt(runif(100)*exp(2*pi*runif(100))*1i)
plot(w, xlim = c(-1, 10), ylim = c(-1, 10), pch = "+", xlab = "x", ylab = "y")
lines(z)
rm(list = ls())
```


```{r}
dnorm(0) # density, PDF, Probability Density Function
dnorm(2, mean = 5, sd = 3)
curve(dnorm, from = -3, to = 3)
x <- seq(-3,3, by = 0.1)
plot(x, dnorm(x))
pnorm(0) # probability, CDF, Cumulative Distribution Function
curve(pnorm(x), from = -3, to = 3)
plot(x, pnorm(x))
qnorm(0.5) # quantile
curve(qnorm(x))
rnorm(x) # random number
hist(rnorm(x))
```

```{r}
library(DT)
datatable(iris)
detach("package:DT")
```


## R Markdown

see <http://rmarkdown.rstudio.com>.

When you click the **Knit** button:

```{r cars}
summary(cars)
```

```{r pressure, echo=FALSE}
plot(pressure)
```

Note that the `echo = FALSE` parameter was added to the code chunk to prevent printing of the R code that generated the plot.

测试第2次提交是否成功？